臺灣桃園地方法院小額民事判決
111年度桃保險小字第1號
原      告  兆豐產物保險股份有限公司

法定代理人  梁正德
訴訟代理人  黃正中
複代理人    許庭嘉
被      告  邱垂達
上列當事人間請求損害賠償事件，本院於民國111年3月21日言詞
辯論終結，判決如下：
　　主    文
被告應給付原告新臺幣壹萬柒仟捌佰參拾參元，及自民國一一０
年十一月二十二日起至清償日止，按週年利率百分之五計算之利
息。
訴訟費用新臺幣壹仟元由被告負擔。
本判決得假執行。
    理由要領
按負損害賠償責任者，除法律另有規定或契約另有訂定外，應回
復他方損害發生前之原狀；該項情形，債權人得請求支付回復原
狀所必要之費用，以代回復原狀，民法第213條第1項、第3項定
有明文。債權人所得請求回復原狀之必要費用，倘以修復費用為
估定其回復原狀費用之標準，修理時以新品換舊品時，應予折舊
（最高法院108年度台上字第363號民事判決參照）。又在財產保
險，被保險人因保險人應負保險責任之損失發生，對於第三人有
損失賠償請求權者，保險人得於給付保險金額後，代位行使被保
險人對於第三人之請求權，此觀保險法第53條第1項前段規定自
明。此項保險人之代位權，係債權之法定移轉，不待被保險人另
為債權讓與之表示（最高法院106年度台上字第439號民事判決參
照）。經查，系爭車輛受損維修工資為新臺幣（下同）5,900元
、烤漆1萬0,581元、零件1萬3,519元，合計3萬元，而原告已理
賠系爭車輛上開維修費用等事實，有查核單、賠款滿意書、估價
單、照片及電子發票等證據附卷可參（見本院卷第5至7頁、第9
頁反面至第10頁），原告自得請求被告應賠償系爭車輛因回復原
狀所必要之費用。又汽車維修廠係以其汽車維修之專業智識就事
故車輛即系爭車輛車身損害情形、損害部位及是否影響日後行車
安全等情為綜合判斷，始進行系爭車輛修繕或更換，且上開估價
單所示系爭車輛維修項目即左前葉子板、前保桿等處，與系爭車
輛係遭肇事車輛撞擊其左側車身及前保險桿等處，大致相符，有
估價單、監視器錄影畫面及照片附卷可參（見本院卷第6頁反面
至第7頁、第8頁反面至第10頁），上開估價單所載維修項目及修
復費用自為系爭車輛因本件事件毀損之必要修復項目及費用，被
告抗辯系爭車輛僅擦撞一下，原告請求維修金額過高云云（見本
院卷第34頁反面）自不可採。又依行政院所頒固定資產耐用年數
表及固定資產折舊率之規定，汽車如非屬運輸業用客車、貨車，
耐用年數為5年，依定率遞減法每年折舊千分之369，其最後1年
之折舊額，加歷年折舊累計額，總和不得超過該資產成本原額之
10分之9，而系爭車輛於104年6月出廠，有行車執照在卷可稽（
見本院卷第5頁反面），迄本件車禍發生時即109年7月22日，已
逾5年耐用年限，則零件扣除折舊後之修復費用為1,352元（計算
式：1萬3,519÷10≒1,352，小數點以下四捨五入），加計無須折
舊之工資5,900元、烤漆1萬0,581元，系爭車輛回復原狀費用為1
萬7,833元（計算式：1,352+5,900+1萬0,581=1萬7,833）。被告
雖抗辯其已給付系爭車輛駕駛人游喬巧1萬元云云（見本院卷第3
4頁反面），然未舉證以實其說，已難採信，另縱認被告給付游
喬巧1萬元，然系爭車輛所有權人為原告保戶黃金枝而非游喬巧
，自難認黃金枝所有系爭車輛所受之損害已獲得賠償，被告上開
抗辯自不可採。綜上，原告請求被告賠償1萬7,833元及遲延利息
為有理由。
中　　華　　民　　國　　111 　年　　4 　　月　　15　　日
                  桃園簡易庭  法  官  張明宏
以上為正本係照原本作成。
如不服本判決，應於送達後20日內，向本院提出上訴狀並表明上
訴理由，如於本判決宣示後送達前提起上訴者，應於判決送達後
20日內補提上訴理由書（須附繕本）。
如委任律師提起上訴者，應一併繳納上訴審裁判費。   
中　　華　　民　　國　　111 　年　　4 　　月　　15　　日
                              書記官  石曉芸
附錄：
一、民事訴訟法第436條之24第2項：
　  對於小額程序之第一審裁判上訴或抗告，非以其違背法令為
    理由，不得為之。
二、民事訴訟法第436條之25：
　  上訴狀內應記載上訴理由，表明下列各款事項：
　  ㈠原判決所違背之法令及其具體內容。
　  ㈡依訴訟資料可認為原判決有違背法令之具體事實。
三、民事訴訟法第471條第1項：（依同法第436條之32第2項規定
    於小額事件之上訴程序準用之）
    上訴狀內未表明上訴理由者，上訴人應於提起上訴後20日內
    ，提出理由書於原第二審法院；未提出者，毌庸命其補正，
    由原第二審法院以裁定駁回之。